【裁判字號】    97,審交訴,85
【裁判日期】    971016
【裁判案由】    公共危險等
【裁判全文】
臺灣高雄地方法院刑事判決            97年度審交訴字第85號
公  訴  人  臺灣高雄地方法院檢察署檢察官
被      告  甲○○
上列被告因公共危險等案件，經檢察官提起公訴（97年度偵字第
6858號），被告於本院準備程序進行中，就被訴犯罪事實為有罪
之陳述，經本院告知簡式審判程序意旨，並聽取公訴人及被告之
意見後，本院合議庭裁定由受命法官獨任依簡式審判程序審理，
判決如下：
    主  文
甲○○犯業務過失致人於死罪，處有期徒刑拾月；又駕駛動力交
通工具肇事，致人死亡而逃逸，處有期徒刑陸月。應執行有期徒
刑壹年壹月。
    事實及理由
一、本件犯罪事實及證據部分，除犯罪事實欄增列：「甲○○為
    考領有適當自用小貨車駕駛執照之人，並經營麵包販售、運
    輸，於民國... 」；證據欄增列：被告甲○○於本院審理
    時之自白外，餘均引用檢察官起訴書之記載（詳如附件）。
二、本件被告甲○○所犯為死刑、無期徒刑或最輕本刑為3 年以
    上有期徒刑以外之罪，其於準備程序中就被訴事實為有罪之
    陳述，經法官告知簡式審判程序之旨，並聽取公訴人及被告
    之意見後，依刑事訴訟法第273 條之1 第1 項規定，裁定由
    受命法官獨任進行簡式審判程序，合先敘明。
三、核被告所為，係犯刑法第276 條第2 項之業務過失致死罪以
    及同法第185 條之4 駕駛動力交通工具，致人死亡而逃逸罪
    。其所犯上開2 罪，犯意各別，行為互殊，應予分論併罰。
    至被害人家屬雖質疑被告是否另有酒後駕車之情事云云，然
    查，被告於犯後之97年2 月27日下午9 時23分採集血液送驗
    結果雖呈現血液酒精濃度2.7MG/DL反應，此有高醫檢驗報告
    在卷可參（偵卷第29頁），可認其酒精含量甚微，無從確
    認被告案發當時是否有飲用酒類，且採驗時間距離案發已
    間隔15小時許，被告又辯稱係案發後始飲用些微酒類等語，
    故亦無從直接證明被告於案發當時確有酒後駕車之情事；此
    外，復查無其他積極證據足認被告於案發當時有飲酒而駕車
    等情。綜上，尚無證據足證被告有酒後駕車之犯行，是依證
    據裁判主義及罪疑為輕法則，本院無從認定被告另有酒後駕
    車之犯行，附此敘明。爰審酌被告業務駕駛車輛，竟疏未注
    意車前狀況，因而肇事致被害人死亡，造成被害人家屬難以
    彌補之傷痛，更於肇事後未救護被害人或報警處理，旋即離
    開現場，置他人生命、身體不顧，所為實屬不該，過失程度
    非輕；惟念其犯後已坦承犯行，態度良好，無有期徒刑以上
    之前科，有台灣高等法院被告前案紀錄表在卷可查，雖尚未
    與被害人家屬達成和解，然業已賠償新台幣220 萬元餘（包
    含汽車強制責任保險金）予被害人家屬，此有本院97年9 月
    30 日 審理筆錄在卷可憑，顯見具有悔意，及其動機、手段
    、目的、生活狀況等其他一切情狀，分別量處如主文所示之
    刑，並定其應執行刑，以示懲儆。
據上論斷，應依刑事訴訟法第273 條之1 第1 項、第299 條第1
項前段、第310 條之2 、第454 條第2 項，刑法第276 條第2 項
、第185 條之4 、第51條第5 款，刑法施行法第1 條之1 ，判決
如主文。
本案經檢察官吳正中到庭執行職務。
中    華    民    國    97    年    10    月    16    日
                    交通法庭  法  官  吳金芳
以上正本證明與原本無異。
如不服本判決，應於收受本判決後10日內向本院提出上訴書狀，
其未具體敘述理由者，應於上訴期間屆滿後20日內，向本院補提
上訴理由書狀（須按他造當事人之人數附繕本，勿逕送上級法院
）。
中    華    民    國    97    年    10    月    16    日
                              書記官  許珈綺
附錄本判決論罪科刑法條：
中華民國刑法第185條之4
（肇事遺棄罪）
駕駛動力交通工具肇事，致人死傷而逃逸者，處 6 月以上 5 年
以下有期徒刑。
中華民國刑法第276條
（過失致死罪）
因過失致人於死者，處2 年以下有期徒刑、拘役或2 千元以下罰
金。
從事業務之人，因業務上之過失犯前項之罪者，處5 年以下有期
徒刑或拘役，得併科3 千元以下罰金。
附件：（2頁）


司法院資訊處製作；財團法人民間司法改革基金會備份。
